臺灣高雄地方法院刑事裁定
111年度聲判字第58號
聲  請  人  周菀楹
代  理  人  蔡鴻杰律師
            李亭萱律師
被      告  胡宛宜



上列聲請人因被告涉嫌過失傷害案件，不服臺灣高等檢察署高雄
檢察分署檢察長駁回再議之處分（111年上聲議字第1382號），
聲請交付審判，本院裁定如下：
    主  文
聲請駁回。
    理  由
一、按告訴人不服上級法院檢察署檢察長或檢察總長認再議為無
    理由而駁回之處分者，得於接受處分書後10日內委任律師提
    出理由狀，向該管第一審法院聲請交付審判。法院認為交付
    審判之聲請有理由者，應為交付審判之裁定。刑事訴訟法第
    258條之1、第258條之3第2項後段分別定有明文。
二、本件聲請人即告訴人周菀楹(下稱聲請人)以被告胡宛宜(下
    稱被告)涉犯過失傷害罪提出告訴，經臺灣高雄地方檢察署
    （下稱高雄地檢署）檢察官偵查終結，以被告罪嫌不足，而
    為不起訴處分（110年度偵字第18955號，下稱不起訴處分）
    ，聲請人不服，聲請再議經臺灣高等檢察署高雄檢察分署（
    下稱高雄高分檢）檢察長認再議無理由，於民國111年7月7
    日以111年度上聲議字第1382號駁回再議（下稱原處分書）
    ，原處分書於111年7月11日送至聲請人住所即高雄市○○區○○
    路000號之地址，此有送達回證1份附卷（見110年度偵字第1
    8955號卷第223頁），而業經發生送達效力，聲請人於110年
    7月18日向本院聲請交付審判，交付審判之聲請並未逾期且
    合於法定程序，合先敘明。
三、聲請交付審判意旨(下稱聲請意旨)及補充理由意旨略以：
　㈠高雄地檢署檢察官於原偵查程序中，未將勘驗後之事故現場
    旁元大商業銀行三多分行一樓監視錄影畫面(檔名:0000-00-
    00-0000，以下稱A畫面)與被告之供述進行比對，僅憑被告
    片面之詞，即認定事故發生時，高雄市○鎮區○○○路○○○○○○○○
    ○○路路○號誌為紅燈，顯有偵查不完備之情。
　㈡原處分雖對聲請人所提供之手機翻拍高雄市政府警察局前鎮
    分局復興路派出所(下稱復興路派出所)設置於復興三路之監
    視錄影內容(檔名：證1，下稱B畫面)、B畫面之慢動作播放
    畫面(檔名：證2，下稱C畫面)進行勘驗後互相比對，並製作
    如附件之勘驗紀錄，得出不能排除聲請人與被告機車發生碰
    撞時，三多三路之交通號誌為紅燈之結論，而認被告所辯尚
    非無據，然觀諸原處分所憑之理由，係認聲請人出現在A畫
    面中明顯右傾時，係聲請人與被告發生碰撞之時點，該時A
    畫面時間為0000-0000 00:21:30，經比對B、C畫面黃色計程
    車起駛、停駛狀況後，認聲請人明顯右傾之時間三多三路路
    口號誌已經為紅燈亮起後2秒，從而回推較早之前雙方發生
    碰撞時，不能排除三多三路號誌已經為紅燈，惟此僅係原處
    分在無任何證據之支持下，以臆測、擬制之方式，逕將聲請
    人在A畫面出現明顯右傾之情形，錯誤認定係聲請人與被告
    發生碰撞之時點，原處分顯有違背論理法則之違失。
　㈢本件交通事故肇事原因實為被告駕駛機車時無故、突然停止
    於路口停止線前，聲請人反應不及方發生碰撞，此可見被告
    於高雄地檢署檢察官偵訊時稱伊機車停下來約4、5秒之後我
    右後方就被追撞了等語即明，依前述原處分比對之時間序可
    知若被告機車停下後4、5秒方發生碰撞，該時路口號誌應尚
    為綠燈，然不起訴處分書及原處分均忽略被告已自承停在路
    口長達4、5秒後雙方才發生碰撞一節而不論，認事用法顯有
    錯誤，爰聲請交付審判等語。
四、本院查：
　㈠聲請人於111年5月17日17時24分許，無照騎乘車牌號碼000-0
    000號普通重型機車沿高雄市前鎮區三多三路由西往東方向
    行駛，行經三多三路與復興三路口時，與騎乘車牌號碼000-
    0000號普通重型機車、沿同方向行駛之被告發生碰撞，發生
    碰撞當時被告已經停止駕駛等情，業經被告於警詢及偵查中
    供述在案，核與聲請人於警詢及偵訊中證述大致相符，並有
    高雄市政府警察局前鎮分局道路交通事故現場圖、道路交通
    事故調查報告表㈠、㈡-1各1份、道路交通事故談話紀錄表2份
    、照片24張、高雄地檢署檢察事務官(下稱檢事官)勘驗報告
    1份、高雄市政府警察局道路交通事故初步分析研判表、高
    雄市政府交通局車輛行車事故鑑定委員會鑑定意見書(案號
    ：00000000)、高雄市車輛行車事故鑑定覆議會覆議意見書(
    案號：000-00-00)各1份等在卷可考，是前揭事實已堪認定
    。
　㈡不起訴處分書認雙方發生碰撞時三多三路之號誌為紅燈，理
    由係自檢事官勘驗A畫面製作之勘驗報告可知，聲請人滑行
    、倒地出現於A畫面中時，三多三路雙向車輛已經開始左轉
    ，隨即復興三路雙向車輛前行，故認被告所述伊看到紅燈後
    停下來，後方馬上就被聲請人追撞等語，尚非無據，查檢事
    官勘驗報告記載：「被告周菀楹(即本案聲請人)機車倒地滑
    行出現監視器畫面，隨即同向車輛及來車道車輛左轉均進行
    左轉」，「三多三路車輛左轉後，隨即復興三路雙向車輛前
    行」等語。衡情，三多三路及復興三路口之號誌並無左轉專
    用號誌，車輛若自三多三路欲左轉復興三路，遇尖峰時段或
    車流量較大時，左轉車輛多會選擇行駛內側車道並暫時停等
    於路口中間，嗣三多三路方向號誌轉為紅燈後，再隨即左轉
    進入復興三路車道；依前述檢事官勘驗報告可知，A畫面中
    三多三路雙向車輛左轉之後，復興三路車輛馬上開始雙向前
    行，堪認此時三多三路交通號誌已經轉為紅燈，而聲請人車
    輛倒地滑行進入A畫面中，三多三路雙向車輛同時開始左轉
    ，則此時號誌已為紅燈無訛，故不起訴處分書認本件事故發
    生後聲請人機車倒地滑行之時，觀諸三多三路雙向車輛即開
    始左轉，可認發生事故當下，三多三路號誌紅燈已亮起等情
    ，係基於勘驗A畫面後之分析判斷，並非僅憑被告單方面供
    述即為認定；聲請意旨稱高雄地檢署檢察官偵查時未將勘驗
    報告提示與被告並再行訊問，或者未將勘驗A畫面之結果與
    被告之供述進行比對，而有偵查不完備之缺失等語，惟查，
    本件交通事故主要之爭點為雙方發生碰撞時三多三路號誌是
    否為紅燈，此爭點業有足以佐證事實之檢事官勘驗報告可資
    審認，自無必要再行命被告就A畫面勘驗結果表示意見或再
    行比對被告供述之必要，是本院認不起訴處分並無偵查未完
    備或有認事用法有違誤之處。
　㈢原處分駁回聲請人之再議聲請，是以勘驗聲請人提供之B畫面
    、C畫面與A畫面進行比對之後，認以同時出現在A畫面、B畫
    面、C畫面之黃色計程車為基準，黃色計程車行駛、停等紅
    燈亮起、再度行駛之畫面及時間序，並佐以復興三路綠燈亮
    起、雙方發生碰撞之時點為聲請人出現在A畫面中機車明顯
    右傾等因素綜合判斷後，推論因黃色計程車再度起駛後三多
    三路號誌已轉為紅燈，而此時雙方已經發生碰撞，據而推認
    不能排除雙方發生碰撞時，三多三路號誌已經為紅燈；檢視
    A、B、C畫面之時間序可知，黃色計程車於A畫面顯示時間00
    00-0000 00:21:26(僅係畫面顯示時間，非指實際時間，B、
    C畫面亦同)停在路口中間準備左轉；0000-0000 00:21:27再
    度起駛;B、C畫面則係於顯示時間0000-0000 00:23:59再度
    起駛，A畫面顯示時間0000-0000 00:21:27相當於B、C畫面
    顯示時間0000-0000 00:23:59，從B、C畫面可知，斯時復興
    三路之交通號誌仍為紅燈，於0000-0000 00:24:00紅燈已熄
    滅，綠燈尚未亮起，惟在同一秒內，0000-0000 00:24:00綠
    燈隨即亮起，故縱不計該路口三多三路與復興三路均為紅燈
    之淨空秒數，至遲於B、C畫面顯示時間0000-0000 00:24:00
    ，三多三路交通號誌已為紅燈，對照A畫面，此時A畫面之時
    間應為0000-0000 00:21:28。換言之，黃色計程車再度起駛
    後，三多三路已轉為紅燈；A畫面中聲請人騎乘機車於0000-
    0000 00:21:29至0000-0000 00:21:30時出現在畫面左側，
    明顯右傾之後隨即倒地滑行，勘認在此時點之前雙方已經發
    生碰撞，此時換算B畫面、C畫面時間為0000-0000 00:24:02
    ，聲請人機車倒地滑行時點，復興一路號誌已經亮起為綠燈
    、三多三路紅燈已經亮起至少2秒，堪可認定，且前述推斷
    已不計入該路口全紅時相秒數，故原處分認定不能排除雙方
    發生碰撞之時點，三多三路紅燈已經亮起，係屬有據，且已
    細緻說明並比對各畫面之內容後得出之結論，聲請意旨空言
    原處分推論係出於臆測、擬制，顯有誤會。
　㈣聲請意旨稱聲請人機車明顯右傾時並非發生碰撞時，應是發
    生碰撞後才明顯右傾，故發生碰撞的時點至少是A畫面0000-
    0000 00:21:28以前，且此時號誌應是黃燈，而非紅燈，惟
    查，A畫面0000-0000 00:21:28三多三路號誌已經是紅燈業
    已論述如前，聲請人機車明顯右傾出現在A畫面中的時點為0
    000-0000 00:21:29至0000-0000 00:21:30，而車禍案件全
    部過程通常僅在轉瞬之間即已結束，是衡情雙方碰撞極有可
    能發生在A畫面0000-0000 00:21:00-0000-0000 00:21:29間
    之時點，故原處分認不能排除碰撞發生時三多三路號誌為紅
    燈，並非無據、純屬臆測，若如聲請意旨所稱發生碰撞之時
    點係在0000-0000 00:21:28以前，則自雙方發生碰撞到聲請
    人機車明顯右傾，出現在A畫面中，全程至少需歷時1-2秒，
    等於碰撞發生後聲請人尚且騎乘了1秒餘，惟自A畫面影像觀
    之，聲請人應是在發生碰撞之後機車隨即右傾並馬上倒地，
    故聲請意旨稱發生碰撞的時點至少是A畫面0000-0000 00:21
    :28以前等語，並不可採。
　㈤聲請意旨復認本件交通事故肇事主因係被告無故停在路口4、
    5秒所致，與路口號誌究係紅燈或綠燈無關，且不起訴處分
    書及原處分皆置被告自承機車停在路口4、5秒方發生車禍乙
    詞於不顧，未予以詳加調查等語，然查，本件事故肇因之爭
    點在於，聲請人與被告發生碰撞時，被告已經停止行駛停在
    路口，此為聲請人及被告所共同不爭執之事實，而此時路口
    號誌為紅燈或綠燈乃關鍵之點，若為紅燈，被告停等紅燈乃
    遵守交通號誌之駕駛行為，雙方發生碰撞是聲請人有未注意
    車前狀況之過失，若為綠燈，則為被告有不遵守道路交通標
    誌之過失，故發生事故時路口號誌究竟係何種燈號方為本件
    之爭點所在，況查，被告雖稱停留在路口4、5秒才發生車禍
    乙詞，然被告停等紅燈時間經過之長短、有無長達4、5秒乃
    出於其主觀評斷，在未有相關科學儀器測量或輔助判斷下，
    時間經過之久暫僅是當事人自己主觀之臆測，殊不能僅因被
    告曾有此表示即認定被告曾停留在該路口長達4、5秒，是聲
    請意旨前述所指，亦屬無據。　
五、綜上所述，原不起訴處分書及駁回再議聲請處分書，已就聲
    請人於偵查時提出之告訴理由予以斟酌，詳予調查證據，並
    詳加論述所憑證據及其認定之理由，原處分所載證據取捨及
    事實認定之理由，並無違背經驗法則或論理法則之情事，參
    諸前開規定，原偵查檢察官及高雄高分檢檢察長以被告犯罪
    嫌疑不足，核與卷內事證相符，本院認本件不起訴處分及駁
    回再議之聲請，認事用法，並無違誤。是依前揭說明，本件
    聲請人聲請交付審判，為無理由，應予駁回。
六、依刑事訴訟法第258條之3第2項後段裁定如主文。
中　　華　　民　　國　　111 　年　　9 　　月　　28　　日
              刑事第四庭    審判長法　官  陳川傑  
                                  法  官  楊書琴
                                  法　官  蔡培彥
以上正本證明與原本無異。
不得抗告。
中　　華　　民　　國　　111 　年　　9 　　月　　28　　日
                                  書記官  莊昕睿
附件 原處分書勘驗紀錄
1.A畫面(以下為畫面顯示時間，非真正時間)
　　0000-0000 00:21:14藍色自小貨車通過三多三路行人穿越道
    0000-0000 00:21:16藍色自小貨車直行通過復興三路，黃色
    計程車出現畫面左側
　　0000-0000 00:21:21銀灰色休旅車直行通過復興三路，上開
    黃色計程車通過三多三路行人穿越道
　　0000-0000 00:21:23第一台深色自小客車直行通過復興三路
    ，上開黃色計程車持續滑行，第二台深色自小客車通過三多
    三路行人穿越道
　　0000-0000 00:21:24上開黃色計程車持續慢速滑行，紅色自
    小客車出現畫面左側，第一台深色自小客車直行通過復興三
    路口
　　0000-0000 00:21:24上開黃色計程車持續滑行，紅色自小客
    車通過三多三路行人穿越道，第三台深色自小客車出現畫面
    左側，第二台深色自小客車持續直行通過復興三路
　　0000-0000 00:21:25上開黃色計程車持續滑行，紅色自小客
    車直行通過復興三路口
　　0000-0000 00:21:26上開黃色計程車暫停，紅色自小客車、
    第三台深色自小客車持續直行通過復興三路口
　　0000-0000 00:21:27上開黃色計程車再度起駛
　　0000-0000 00:21:28上開黃色計程車持續滑行，公車進入畫
    面左側
　　0000-0000 00:21:29上開黃色計程車持續滑行，公車向前滑
    行
　　0000-0000 00:21:29至30上開黃色計程車進入畫面盲區，公
    車持續向前方行駛，後車門經過三多三路行人穿越道。聲請
    人機車出現畫面左側，騎機車明顯右傾
　　0000-0000 00:21:30聲請人機車倒地，聲請人隨之朝身體右
    側翻臥在機車旁地面，公車後門通過三多三路行人穿越道
　　0000-0000 00:21:31聲請人機車右側在地上滑行，聲請人身
    體右側翻臥在地，公車後輪完全超越三多三路行人穿越道
　　0000-0000 00:21:32聲請人上身翻起
   2.B、C畫面(以下為畫面顯示時間，非真正時間)
　　0000-0000 00:23:53銀灰色休旅車直行通過復興三路
　　0000-0000 00:23:54第一台深色自小客車直行通過復興三路
    ，畫面左上側交通號誌為紅燈
　　0000-0000 00:23:55第二台深色自小客車直行通過復興三路
    ，畫面左上側交通號誌為紅燈
　　0000-0000 00:23:55第二台深色自小客車持續直行通過復興
    三路，黃色計程車滑行，紅色自小客車出現畫面左側，畫面
    左上側交通號誌為紅燈
　　0000-0000 00:23:57紅色自小客車、第三台深色自小客車直
    行通過復興三路，上開黃色計程車持續在路口，畫面左上側
    交通號誌為紅燈
　　0000-0000 00:23:58上開黃色計程車持續在路口，畫面左上
    側交通號誌為紅燈
　　0000-0000 00:23:59上開黃色計程車再度起駛，畫面左上側
    交通號誌為紅燈
　　0000-0000 00:24:00上開黃色計程車持續向前滑行，畫面左
    上側紅燈熄滅，綠燈未亮
　　0000-0000 00:24:00上開黃色計程車持續滑行，公車出現在
    畫面左側，畫面左上側交通號誌為綠燈
　　0000-0000 00:24:01上開黃色計程車開始左轉，公車持續滑
    行，畫面左上側交通號誌為綠燈